---
title: "Series Temporais para analises Financeiras"
author: "Klysman Rezende Alves Vieira"
date: "14/02/2021"
output:
  html_document: default
  pdf_document: default
---

```{r setup, include=FALSE }
knitr::opts_chunk$set(echo = TRUE)
```

## Aquisicao e Manipulacao de Series Financeiras
O objetivo dessa aula é apresentar pacotes e códigos que permitam acessar dados de séries financeiras. Esses dados serão utilizados em modelo de previsão de séries temporais.

## Pacote **BatchGetSymbols**

```{r pacoteBatchGetSymbols, message=FALSE, warning=FALSE}
require(BatchGetSymbols)

## https://rstudio-pubs-static.s3.amazonaws.com/256128_89c5153e845e496f92913ff1ca6be211.html#:~:text=Primeiramente%20se%20instala%20o%20pacote,library(%E2%80%9Cquantmod%E2%80%9D).

primeiradata <- as.Date('2017-01-01') # Year-month-day
ultimadata   <- Sys.Date()

# https://finance.yahoo.com/
# Para consultar outras acoes verificar o 
# simbolo (TICKER) no yahoo finance
# ou google: "https://www.google.com/finance"
ativos <- c("TSLA", "BIDI3.SA")


df <- BatchGetSymbols(tickers = ativos,
                      first.date = primeiradata,
                      last.date = ultimadata,
                      freq.data = 'monthly')
# Frequency of financial data 
# ('daily', 'weekly', 'monthly', 'yearly')

# Para ver o status do dowload
df$df.control

# Para acessar os dados financeiros:
df.tickers <- df$df.tickers
# Banco de dados com as informacoes necessarias
head(df.tickers)

# Seleciona somente os dados da CEMIG
bid3 <- subset(df.tickers, ticker=="BIDI3.SA")

```


## Pacote **Quantmod**
```{r pacote_quantmod, message=FALSE, warning=FALSE}
 require(quantmod)
 # Especifica as datas de interesse
 startDate = as.Date("2017-01-01") ## YYYY-MM-DD
 endDate   = Sys.Date()            ## as.Date("2020-09-29")
 
 # Nomes dos ativos
 ativos <- c("BIDI3.SA")
 ativos2 <- c("TSLA")
 # Cria um novo ambiente para armazenar os dados
 stockData <- new.env() 
 # Obtem os dados
 getSymbols(ativos, src="yahoo", 
            from = startDate, to = endDate,
            env=stockData)
 
  getSymbols(ativos2, src="yahoo", 
            from = startDate, to = endDate,
            env=stockData)
 
 bid3 <- stockData$"BIDI3.SA"
 bid3$Data <- rownames("BIDI3.SA")
 
 tesla <- stockData$"TSLA"
 tesla$Data <- rownames("TSLA")

```

# Análise exploratória da Série Temporal
```{r analiseExploratoria BANCO INTER SA 3, message=FALSE, warning=FALSE, paged.print=FALSE}

summary(bid3)
plot(bid3$BIDI3.SA.Adjusted, type="l", 
     ylab="BIDI3.SA adjusted" )
 
chartSeries(bid3, subset=c("last 6 months",
                            "last 3 months")[1])
addBBands()
chart_Series(bid3)



```

# Análise exploratória da Série Temporal
```{r analiseExploratoria TESLA, message=FALSE, warning=FALSE}

#summary(tesla)
plot(tesla$TSLA.Adjusted, type="l", 
     ylab="TSLA adjusted" )

 
chartSeries(tesla, subset=c("last 6 months",
                            "last 3 months")[1])
addBBands()
chart_Series(tesla)

chartSeries(tesla, 
            type=c("auto", 
                   "candlesticks", 
                   "matchsticks", 
                   "bars",
                   "line")[4])

```


# Processamento dos dados BANCO INTER
```{r addMissing BANCO INTER, message=FALSE, warning=FALSE}
 require(imputeTS) ## Imputa dados ausentes

 ## Preenche os missings (NA)
 bid3$BIDI3.SA.Adjusted <- na.interpolation(bid3$BIDI3.SA.Adjusted)
 
 plot(bid3$BIDI3.SA.Adjusted, type="l", 
     ylab="BIDI3.SA adjusted", col="blue" )

```

# Processamento dos dados TESLA
```{r addMissing TESLA, message=FALSE, warning=FALSE}
 require(imputeTS) ## Imputa dados ausentes

 ## Preenche os missings (NA)
 tesla$TSLA.Adjusted <- na.interpolation(tesla$TSLA.Adjusted)
 
 plot(tesla$TSLA.Adjusted, type="l", 
     ylab="TSLA adjusted", col="blue" )

```


# Previsao do comportamento das ações

```{r previsoes, message=FALSE, warning=FALSE}

 require(forecast)       ## Pacote para previsao...
 require(nnfor)          ## Pacote com Redes Neurais
 require(forecastHybrid) ## Modelo Híbrido

 ## Funcao para calculo dos erros de previsao
   ferro <- function(observed, predicted){
      erro <- observed - predicted
      MAE  <- mean( abs(erro) )
      RMSE <- sqrt( mean(erro^2) )
      return( c(MAE, RMSE) )
   }
   
 ## Removendo um pedaço da serie para validacao BANCO INTER
 n <- length(bid3$BIDI3.SA.Adjusted)
 TStrain  <- bid3$BIDI3.SA.Adjusted[1:(n-15)]  
 TStrain  <- ts(TStrain, frequency = 15,)
 TStest   <- bid3$BIDI3.SA.Adjusted[(n-15+1):n]
 previsao <- TStest 
 
  ## Removendo um pedaço da serie para validacao TESLA
 n2 <- length(tesla$TSLA.Adjusted)
 TStrain2  <- tesla$TSLA.Adjusted[1:(n-15)]  
 TStrain2  <- ts(TStrain2, frequency = 15,)
 TStest2   <- tesla$TSLA.Adjusted[(n-15+1):n]
 previsao2 <- TStest2
 
#------------------------- Modelos -----------------------------------------------
 
## ARIMA PARA PREVISÃO DO BANCO INTER
 fit      <- auto.arima(TStrain, num.cores = 6)
 previsao[1:15] <- forecast(fit, h=15)$"mean"
 plot(TStest, type="l", col="blue"); lines(previsao, col="red", lty=2, lwd=2)
 ferro(TStest, previsao)
 
 
## ARIMA PARA PREVISÃO DA TESLA
 fit2      <- auto.arima(TStrain2, num.cores = 6)
 previsao2[1:15] <- forecast(fit2, h=15)$"mean"
 plot(TStest2, type="l", col="blue"); lines(previsao2, col="red", lty=2, lwd=2)
 ferro(TStest2, previsao2)
 

 
```


