---
title: "Lista 03"
author: "Klysman Rezende e Matheus Cougias"
date: "17/08/2020"
output: html_document
---

```{r setup, include=FALSE}
knitr::opts_chunk$set(echo = TRUE)
```

## Leitura dos dados
Inicialmente é feita a leitura dos dados do arquivo txt, mas como pode-se perceber, algumas informações presentes no arquivo não nos interessa, além de que a leitura do mesmo não gera uma "tabela" de dados, e sim uma grande tabela com somente uma coluna e uma grande quantidade de linhas. Dessa maneira, também é realizada a seleção de quais dados serão necessários na análise. Realizei três testes para definir qual a melhor maneira de realizar a leitura dos dados, decidindo utilizar o operador "delim", que quebrou o arquivo em TABs e quebras de linha.

Realizei a leitura do arquivo através do "delim", que gerava basicamente um vetor gigante com todas as informações do arquivo .txt. Em seguida, realizei o corte das informações que não eram relevantes para a análise, ou seja, o texto explicado inicial do arquivo (as 5 primeiras linhas do mesmo). Assim, fiz a seleção de quais eram os índices (nomes de coluna) que seriam retirados e também dos valores. Montei uma matriz relacionando os valores de acordo com o índice que ele representa.

Como nem todas as variáveis devem ser analizadas, realizei também o corte de algumas colunas desnecessárias.

```{r leituraDados}
 #require(tidyverse)
 #require(readtext)
 #dados1 <- readLines("boston_corrected.txt")
 #dados2 <- readtext("boston_corrected.txt")
 arquivo <- read.delim("boston_corrected.txt")
 arquivo <- arquivo$http...lib.stat.cmu.edu.datasets.boston_corrected.txt[5:10651]
 indices <- arquivo[1:21]
 
 arquivo <- arquivo[22:10647]
 valores <- as.numeric(arquivo)

 dados <- matrix(valores, ncol = 21, byrow = TRUE)
 
 colnames(dados) <- indices

 dados <- data.frame(dados)
 
 dados <- dados[c(7, 9 : 21)]
```



## Análise descritiva da variável resposta
Com a análise do sumário da variável resposta MEDV, temos que a média apresentada para seu valor é de 22.53, com o menor valor sendo de 5.00 e o valor máximo 50.00. Através do histograma e o boxplot, percebe-se que a maior parte dos valores apresentados estão na faixa entre 15 a 25. Ainda no boxplot, existe uma quantidade considerável de pontos fora do intervalo de 0.25 a 0.75, prncipalmente acima do valor 40.00, que não necessariamente são outliers.          
```{r Analise descritiva}
 summary(dados$MEDV)
 hist <- hist(dados$MEDV, xlab = "MEDV", ylab = "Frequência", main = "Histograma")
 boxplot <- boxplot(dados$MEDV, xlab = "MEDV", ylab = "Valor", main = "Boxplot")
```



## Gráfico de correlação linear
Através da leitura do gráfico de correlação linear entre a variável MEDV (valor mediano das residências), pode-se perceber que existe uma forte correlação negativa com a variável LSTAT (porcentagem de população de baixa renda), que é provado logicamente com o fato das variáveis representarem aspectos contrários da população. Por outro lado, a variável RM (número médio de quartos por habitação) possui uma forte correlação positiva com a variável resposta. Nas demais variáveis a correlação não se mostra tão presente, apesar de que em sua maioria ela seja levemente negativa.
```{r Grafico}
 require(corrplot)
 corMat <- cor(dados)
 corrplot(corMat, method = "ellipse", type = "upper", order = "AOE", diag=FALSE, addgrid.col=NA, outline=TRUE)
```



## Regressão linear simples
Aplicando a regressão linear simples com o pacote exploreR, temos a confirmação dos resultados encontrados no tópico anterior. Todas as variáveis possuem um p-valor considerável, mostrando que existe uma relação entre elas e a variável resposta. Outro resultado afirmado é dado pelo R², confirmando que as variáveis RM e LSTAT são as que melhor explicam os resultados gerados em MEDV.
```{r Simples}
 require(exploreR)
 require(knitr)
 reg_simples <- masslm(dados, "MEDV")
 print(reg_simples)
```



## Regressão linear múltipla
Conjunto de váriaveis que ajudam a capturar informações dos residuos para otimizar o modelo e sua explicação.
Cada variável adicionada ao modelo aumenta uma dimensão, sendo representado por um gráfico tridimensional, representando por planos(em casos de 2 variaveis independentes VI)

Os resíduos serão dados pela distância entre cada cponto e o plano.

Os coeficientes só devem ser interpretados quando são estatisticamente difenretes de zero. Isso é analisado por um teste de hipoteses(test-t) e gera um valor de p.

Devemos nos lembrar que nem sempre o coeficiente maior em uma das variaveis siginifica maior relavancia para explicar o modelo pois as medidas(unidades) podem ser diferentes.


Manter o beta0 no modelo implica ter um R2 maior, o que promove beneficios computacionais, principalmente no que diz respeito a regressões multiplas. O problema de otimização neste caso se torna mais eficiente.Porém, há situações que é interessante remove-lo, dependendo da física do problema (ex: quando x é zero, y também é zero).

Em alguns casos, mesmo com pvalor alto, a variavel pode não ser intuitiva no mundo real, explicativa. 

O R quadrado ajustado pondera a quantidade de variasveis no modelo. analizando se a inserção de novos dados ajuda ou atrapalha a explição do modelo.


Para analises de regressão linear múltipla, o ideal é manter um modelo enxuto. Reduzir gradativamente a complexidade pela retirada de variaveis.Assim podemos aos poucos corrigir a Colinearidade (explica quando há pares de variaveis) e Multicolinearidade (relação linear com outras variaveis)#Diagnostico de multicolinearidade 

## É quando uma variavel tem dependencia com uma ou mais variaveis dentro do banco de dados

## Uma das maneiras para ajustar o modelo na multicolinearidade é retirar aquelas variaveis cujo Pvalor é mais alto, eliminando assim as mesmas variaveis que não agregam informações ao modelo

```{r Multicolinearidade}
require(car)
modelo <- lm(MEDV ~ ., data = dados)


## Caso o VIF seja maior que 5 (ou maior que 10) há forte evidencia de multicolinearidade

vif(modelo)

1 - 1/vif(modelo)

modeloVIF <- lm(TAX ~ CRIM + ZN + INDUS + CHAS + NOX + RM + AGE + DIS + RAD + B + LSTAT, data = dados)

summary(modeloVIF)

```

```{r Multipla}
#Seleção automatica do modelo
 reg_multipla <- lm(MEDV ~ ., data = dados)
 reg_multipla <- step(reg_multipla)
 summary(reg_multipla)
 
 
 
 ## Para remover o Intercepdo do modelo: lm(MEDV ~ -1 + Variaveis)
```

``` {r AnaliseResiduos}

plot(reg_multipla, lty=0, pch=19, col="purple")

```















