---
title: "Lista 03"
author: "Matheus Cougias e Klysman Rezende"
date: "17/08/2020"
output: html_document
---

```{r setup, include=FALSE}
knitr::opts_chunk$set(echo = TRUE)
```

## Leitura dos dados
Inicialmente é feita a leitura dos dados do arquivo txt, mas como pode-se perceber, algumas informações presentes no arquivo não nos interessa, além de que a leitura do mesmo não gera uma "tabela" de dados, e sim uma grande tabela com somente uma coluna e uma grande quantidade de linhas. Dessa maneira, também é realizada a seleção de quais dados serão necessários na análise. Realizei três testes para definir qual a melhor maneira de realizar a leitura dos dados, decidindo utilizar o operador "delim", que quebrou o arquivo em TABs e quebras de linha.

Realizei a leitura do arquivo através do "delim", que gerava basicamente um vetor gigante com todas as informações do arquivo .txt. Em seguida, realizei o corte das informações que não eram relevantes para a análise, ou seja, o texto explicado inicial do arquivo (as 5 primeiras linhas do mesmo). Assim, fiz a seleção de quais eram os índices (nomes de coluna) que seriam retirados e também dos valores. Montei uma matriz relacionando os valores de acordo com o índice que ele representa.

Como nem todas as variáveis devem ser analizadas, realizei também o corte de algumas colunas desnecessárias.

```{r leituraDados}
 #require(tidyverse)
 #require(readtext)
 #dados1 <- readLines("boston_corrected.txt")
 #dados2 <- readtext("boston_corrected.txt")
 arquivo <- read.delim("boston_corrected.txt")
 arquivo <- arquivo$http...lib.stat.cmu.edu.datasets.boston_corrected.txt[5:10651]
 indices <- arquivo[1:21]
 
 arquivo <- arquivo[22:10647]
 valores <- as.numeric(arquivo)

 dados <- matrix(valores, ncol = 21, byrow = TRUE)
 
 colnames(dados) <- indices

 dados <- data.frame(dados)
 
 dados <- dados[c(7, 9 : 21)]
```



## Análise descritiva da variável resposta
Com a análise do sumário da variável resposta MEDV, temos que a média apresentada para seu valor é de 22.53, com o menor valor sendo de 5.00 e o valor máximo 50.00. Através do histograma e o boxplot, percebe-se que a maior parte dos valores apresentados estão na faixa entre 15 a 25. Ainda no boxplot, existe uma quantidade considerável de pontos fora do intervalo de 0.25 a 0.75, prncipalmente acima do valor 40.00, que não necessariamente são outliers.          
```{r Analise descritiva}
 summary(dados$MEDV)
 hist <- hist(dados$MEDV, xlab = "MEDV", ylab = "Frequência", main = "Histograma")
 boxplot <- boxplot(dados$MEDV, xlab = "MEDV", ylab = "Valor", main = "Boxplot")
```



## Gráfico de correlação linear
Através da leitura do gráfico de correlação linear entre a variável MEDV (valor mediano das residências), pode-se perceber que existe uma forte correlação negativa com a variável LSTAT (porcentagem de população de baixa renda), que é provado logicamente com o fato das variáveis representarem aspectos contrários da população. Por outro lado, a variável RM (número médio de quartos por habitação) possui uma forte correlação positiva com a variável resposta. Nas demais variáveis a correlação não se mostra tão presente, apesar de que em sua maioria ela seja levemente negativa.
```{r Grafico}
 require(corrplot)
 corMat <- cor(dados)
 corrplot(corMat, method = "ellipse", type = "upper", order = "AOE", diag=FALSE, addgrid.col=NA, outline=TRUE)
```



## Regressão linear simples
Aplicando a regressão linear simples com o pacote exploreR, temos a confirmação dos resultados encontrados no tópico anterior. Todas as variáveis possuem um p-valor considerável, mostrando que existe uma relação entre elas e a variável resposta. Outro resultado afirmado é dado pelo R², confirmando que as variáveis RM e LSTAT são as que melhor explicam os resultados gerados em MEDV.
```{r Simples}
 require(exploreR)
 require(knitr)
 reg_simples <- masslm(dados, "MEDV")
 print(reg_simples)
```



## Regressão linear múltipla
```{r Multipla}
 reg_multipla <- lm(MEDV ~ ., data = dados)
 reg_multipla <- step(reg_multipla)
 summary(reg_multipla)
 
 plot(reg_multipla, lty=0, pch=19, col="green")
```