---
title: "Lista 07"
author: "Matheus Cougias e Klysman Rezende"
date: "14/09/2020"
output: html_document
---

```{r setup, include=FALSE}
knitr::opts_chunk$set(echo = TRUE)
```

## Leitura da base de dados
Realiza a leitura da base de dados, que possui 38 observações e 7 variáveis, sendo a Region a variável a ser analisada. As variáveis Sabor e Qualidade serão desconsideradas na análise.
```{r Leitura}
dados <- read.csv("wine.csv")
dados = subset(dados,select = -c(Flavor, Quality))
names(dados)[names(dados) == 'Region.y.'] <- 'Region'
dados$Region <- as.factor(dados$Region)
```


## Análise exploratória
Observando a base de dados, percebe-se que existem três possíveis regiões de produção de vinho, chamadas de região: 1, 2 e 3. Através de uma análise inicial, percebe-se que a região 3 destaca-se das demais pelos valores mais altos no Aroma e no Corpo, enquanto a região 2 se diferencia das demais por uma variedade maior de Claridade.
```{r Analise}
plot(Clarity ~ Region, data=dados)
#plot(Aroma ~ Region, data=dados)
plot(Body ~ Region, data=dados)
plot(Oakiness ~ Region, data=dados)
```


## Modelo Multinomial
Dessa maneira, inicia-se a utilização do pacote mlogit repassando para ele a base de dados, além de selecionar qual será a variável resposta do problema. No segundo passo, foi escolhida a região 1 como base de comparação dos resultados da regressão. Dessa maneira, pode-se observar como cada uma das características se comporta de acordo com a região em que o vinho é produzida, então:
-> Claridade: Nessa característica pode-se observar a maior dissiparidade entre as regiões, onde a região 3 possui uma tendência muito acima das demais de produzir um vinho com a variável Claridade mais alta;
-> Aroma: Novamente a região 3 destaca-se em mais uma variável, onde os vinhos dessa região possuem maiores valores para a variável;
-> Corpo: Entre as variáveis, a mais "equilibrada" foi o Corpo do vinho, com valores extremamente próximos. Nesse caso, a região 3 possui maior possibilidade de produzir vinhos com sua variável Corpo com valores mais altos;
-> Carvalho: Se diferenciando um pouco das demaisv variáveis, o carvalho da região 3 tem uma tendência a valores um pouco menores um relação às demais regiões. Nessa variável a região 2 tem maior possibilidade de valores mais altos.
```{r Modelo}
require(mlogit)
mdados <- mlogit.data(dados, choice="Region", shape="wide")
mdados.model <- mlogit(Region ~ 1|Clarity + Aroma + Body + Oakiness, data = mdados, reflevel=1)
summary(mdados.model)
```


## Previsão
Somente para fim de testes, tomamos alguns valores médios, altos e baixos, respectivamente, para gerar as probabilidades das regiões terem produzido o vinho com as seguintes características (dentro dos limites encontrados na Análise Exploratória):
-> Claridade 0.75, Aroma 6, Corpo 4.5, Carvalho 4.5 = Região 1 (48.17%), Região 2 (50.34%), Região 3 (1.47%)
-> Claridade 0.5, Aroma 4, Corpo 3, Carvalho 3 = Região 1 (23.85%), Região 2 (76.16%), Região 3 (0.00%)
-> Claridade 1, Aroma 6, Corpo 4.5, Carvalho 4.5 = Região 1 (0.32%), Região 2 (0.12%), Região 3 (99.55%)
```{r Previsão}
teste1 <- predict(mdados.model, 
                newdata=data.frame(Clarity=rep(0.75, 3), 
                                   Aroma=rep(6, 3),
                                   Body=rep(4.5, 3),
                                   Oakiness=rep(4.5, 3)))
print(teste1)

teste2 <- predict(mdados.model, 
                newdata=data.frame(Clarity=rep(0.5, 3), 
                                   Aroma=rep(4, 3),
                                   Body=rep(3, 3),
                                   Oakiness=rep(3, 3)))
print(teste2)

teste3 <- predict(mdados.model, 
                newdata=data.frame(Clarity=rep(1, 3), 
                                   Aroma=rep(7, 3),
                                   Body=rep(6, 3),
                                   Oakiness=rep(6, 3)))
print(teste3)
```


































