---
title: "Lista 05"
author: "Matheus Cougias e Klysman Rezende"
date: "31/08/2020"
output: html_document
---

```{r setup, include=FALSE}
knitr::opts_chunk$set(echo = TRUE)
```


## Leitura do arquivo
Realiza a leitura do arquivo em formato .csv, onde as 9 primeiras variáveis são valores decimais e a variável resposta (y) é binária. Assim, foi necessário fazer a alteração dessa variável para binário, pois o R a considerou como valores inteiros de 0 ou 1. Também foram necessárias alterações nas demais variáveis, já que elas não foram consideradas como factor, e sim como números.
```{r Leitura}
dados <- read.csv("cancer.csv")
dados$y <- as.factor(dados$y)
```


## Análise inicial
A partir do carregamento dos dados, já é possíve realizar uma análise inicial que os dados apresentam. A primeira característica dos dados nos mostra que a proporção de câncer benigno estudado foi cerca de duas vezes maior que a de malignos (65,52% e 34,38% respectivamente). Assim, busca-se identificar o perfil que apresenta melhor probabilidade do câncer ser benigno, comparando os valores apresentados para cada variável.

Sabendo disso, foi realizada a montagem de gráficos que comparam cada intervalo das variáveis (x1, x1, ..., x9) com a proporção de câncer benigno para aquele intervalo. Em todas as variáveis foi apontado que o valor que possui essa maior proporção está no intervalo 0,1 e 0,2. Por outro lado, o intervalo que apresenta maior proporção de câncer maligno foi o de 0.8 e 1 para quase todas as 9 variáveis estudadas.
```{r Analise Inicial}
table(dados$y)/sum( table(dados$y))

plot(y ~ x1, data = dados, ylab="Câncer benigno?")
plot(y ~ x2, data = dados, ylab="Câncer benigno?")
plot(y ~ x3, data = dados, ylab="Câncer benigno?")
plot(y ~ x4, data = dados, ylab="Câncer benigno?")
plot(y ~ x5, data = dados, ylab="Câncer benigno?")
plot(y ~ x6, data = dados, ylab="Câncer benigno?")
plot(y ~ x7, data = dados, ylab="Câncer benigno?")
plot(y ~ x8, data = dados, ylab="Câncer benigno?")
plot(y ~ x9, data = dados, ylab="Câncer benigno?")
```


## Ajuste modelo logistico univariado
Dessa maneira, já com a ideia em mente de quais valores provavelmente serão utilizados para traçar o perfil desejado, um modelo de regressão logístia é aplicado ao problema, desingnando realmente quais serão os intervalos adotados. Lembrando que nesse primeiro teste todas as variáveis serão utilizadas, sem a seleção de quais realmente são relevantes para o problema. 

A regressão logística identifica que todas as variáveis fazem com que a tendência do câncer gerado seja maligno, quanto maior for o seu valor, por estarem descritas como variáveis contínuas (numéricas). Isso demonstra que a análise efetuada no último tópico é verdadeira, onde para que o valor resultante seja câncer benigno, TODAS as variáveis devem estar próximas do valor zero (que no caso, o único possível é o 0,1).

As variáveis que mais afetam a variação do valor de y são aquelas com o maior valor de Estimate (ou então menor valor de Pr(>|z|)). Neste caso, as variáveis mais relevantes pro problema são: x1, x4, x6 e x7.
```{r Regressao Logistica}
modelo <- glm(y ~ ., family="binomial", data=dados)
summary(modelo)
```


## Ajuste utilizando a função step()
Considerando que algumas variáveis podem predizer o valor das outras, podemos aplicar a função step() para diminuir o tamanho do problema, ou seja, fazer com que o número de variáveis analisadas diminua. Dessa maneira, as variáveis que foram mantidas ao final dos passos do step foram x1, x3, x4, x6, x7, x8 e x9. Todas as variáveis tidas como relevantes para o problema no tópico anterior foram mantidas e continuam sendo as que mais possuem o poder de alterar o valor final de y.

```{r Step}
modelo <- glm(y ~ ., family="binomial", data=dados)
modelo <- step(modelo)
summary(modelo)

valor = 604.00
probStep = exp(valor)/(1+exp(valor))
```
