---
title: "Analise Exporatoria de Dados - NT 121/2020/ANEEL"
author: "Klysman Rezende"
date: "11/12/2020"
output:
  pdf_document: default
  html_document: default
  word_document: default
---

```{r setup, include=FALSE}
knitr::opts_chunk$set(echo = TRUE)
```

# Analise Exploratoria dos dados da Nota Técnica 121/2020

A aula de hoje tem como objetivo analisar os dados publicados pela Agência Nacional de Energia Elétrica (*ANEEL* - **NT 121/2020**).

Vamos também ajustar o modelo de regressão linear simples expresso pela equação $y_i = \beta_0 + \beta_1 \times x_i + \epsilon_i$.

## Leitura dos dados

Os comandos a seguir fazem a leitura a partir de um arquivo excell.

```{r leituraDados, echo=TRUE, warning=FALSE, message=FALSE}
  require(openxlsx)
  dados <- read.xlsx("C:/Users/macos/Google Drive/2020_Disciplina_TopicosAvancados_R/2020_CP62_ANEEL/ANEEL_CP62_2020.xlsx")
  
  summary(dados)
```

## Analise de dados utilizando Motion Chart

O resultado a seguir é mostrado no browser, mas é necessário habilitar o *Flash*.

```{r motionChart, message=FALSE, warning=FALSE}
  require(googleVis)

  dados$Ano = 2020

  motion <- gvisMotionChart(dados, 
                            idvar = "DMU",
                            timevar = "Ano")
  
  plot(motion)

```

## Analise de dados utilizando histograma e boxplot

```{r histBoxplot,fig.align="center",fig.height=4.5,fig.width=4}
 require(packHV)

 summary(dados$pmso)
 hist(dados$pmso, 
      main = "", # titulo
      col  = "light blue",
      xlab = "PMSO (Pessoal, Material, Serviços e Outros)")
 rug(dados$pmso)
 
 # Histograma e boxplot no mesmo grafico
 hist_boxplot(dados$pmso,
              main = "", # titulo
              col  = "light blue",
              xlab = "PMSO")
 rug(dados$pmso)

```

## Combinando codigo R para desenhar multiplas figuras
```{r MultiplasFig, fig.align="center",fig.height=6,fig.width=8}

 nomes <- names(dados)[3:8]

 # Definir parametros graficos - desenho em forma de matriz
 par( mfrow=c(2,3) ) # numero de linhas e colunas

 # Loop para desenho de todas as figuras selecionadas
 for(nm in nomes){
    hist_boxplot(dados[,nm],
              main = "", # titulo
              col  = "light blue",
              xlab = nm)
    rug(dados[,nm])
 }

```

## Analise da correlacao cruzada das variáveis
```{r corPlot}
  require(corrplot)

  # Calculando a matrix de correlacao
  corMat <- cor(dados[,c(3:8,9)])

  # Desenhando o grafico de correlacao
  corrplot(corMat, 
           method = "ellipse", 
           type="upper", 
           order="AOE", 
           diag=FALSE, 
           addgrid.col=NA,
           outline=TRUE)

```

# Juntando duas bases de dados
```{r JuntaBases}
 ambiente <- read.csv("C:/Users/macos/Google Drive/2020_Disciplina_TopicosAvancados_R/2020_CP62_ANEEL/VARIAVEIS_EXOGENAS_DEA_PBL.csv", 
                      sep=";", na.strings="ND")
 summary(ambiente)
 names(ambiente)[1] <- "codigo"
 
 # juntar os dois bancos de dados
 novo <- merge(dados, ambiente, by="codigo")
 
 novo <- merge(dados, ambiente, by.x="codigo",
               by.y="codigo")
 
 # Salvar o arquivo final no Excel
 write.xlsx(novo, "DadosCompletos.xlsx")

```







