---
title: "O pacote Leaflet"
output: html_document
---

```{r setup, include=FALSE}
knitr::opts_chunk$set(echo = TRUE)
require(leaflet)
require(leaflet.extras)
require(dplyr)
require(sp)
require(rgdal)
require(viridis)
require(leafsync)

dir <- getwd()
setwd(dir)
```

## Leaflet e a base de dados de Boston

Importando a base de dados.
```{r Import}
#Importando base
dados <- read.csv('boston_corrected.csv',sep="\t")
```

## Diferentes formas de adicionar camadas
O pacote leaflet funciona com base em camadas. Cada camada é adicionada a um *widget* (objeto de mapa) e adiciona diferentes atributos. Vamos começar passo a passo.

```{r Leaflet}
#Criando o Widget de mapa vazio

mapa <- leaflet()

mapa

#Adicionando os tiles - OpenStreetMap padrão
mapa <- leaflet()%>%
  addTiles()

mapa

#Adicionando pontos de interesse - O recorte do zoom da área é definido automaticamente com base nas coordenandas dos pontos
mapa <- leaflet() %>%
  addTiles() %>%
  addMarkers(lng = (dados$LON), lat = (dados$LAT))

mapa

#Criando um mapa a partir de um data frame - Adicionando círculos ao invés de Markers

df <- data.frame(LONG = dados$LON, LAT = dados$LAT )
head(df)

mapa <- leaflet(df) %>%
  addTiles() %>%
  addCircles(lng = ~LONG, lat = ~LAT)

mapa
```


## Alterando alguns parâmetros de customização
O pacote possui uma gama enorme de customização. Desde o mapa até ícones, praticamente tudo pode ser customizado. Vamos testar agora alguns parâmetros para mudar a cara do nosso mapa.

```{r Customizacao}

#LeafletOptions - Checar documentação!

#Configurando zoom minimo, maximo e ponto inicial
mapa <-  leaflet(data = df, options = leafletOptions(minZoom = 2,maxZoom = 15))%>%
  setView(lng = -71.0589, lat = 42.3601, zoom = 12) %>%
  addTiles() %>%
  addCircles(lng = ~LONG, lat = ~LAT)

mapa

#Mudando mapa base - Checar opcoes em http://leaflet-extras.github.io/leaflet-providers/preview/index.html
mapa <-  leaflet(data = df, options = leafletOptions(minZoom = 8,maxZoom = 10))%>%
  setView(lng = -71.0589, lat = 42.3601, zoom = 12) %>%
  addTiles() %>%
  addCircles(lng = ~LONG, lat = ~LAT)%>% 
  addProviderTiles(providers$CartoDB.DarkMatter)

mapa

#Desenhando polígonos

Sr1 = Polygon(cbind(c(2, 4, 4, 1, 2), c(2, 3, 5, 4, 2)))
Sr2 = Polygon(cbind(c(5, 4, 2, 5), c(2, 3, 2, 2)))
Sr3 = Polygon(cbind(c(4, 4, 5, 10, 4), c(5, 3, 2, 5, 5)))
Sr4 = Polygon(cbind(c(5, 6, 6, 5, 5), c(4, 4, 3, 3, 4)), hole = TRUE)
Srs1 = Polygons(list(Sr1), "s1")
Srs2 = Polygons(list(Sr2), "s2")
Srs3 = Polygons(list(Sr4, Sr3), "s3/4")
SpP = SpatialPolygons(list(Srs1, Srs2, Srs3), 1:3)

mapa <-  leaflet(data = df)%>%
  addTiles() %>%
  addPolygons(data = SpP)%>% 
  addProviderTiles(providers$CartoDB.DarkMatter)


mapa

```

## Visualização da base de dados

Agora vamos aplicar o pacote para a visualização das informações que a base de dados nos fornece. O primeiro passo é decidir qual variável queremos visualizar
```{r AnaliseBoston}

#Qual variavel queremos analisar ?
resposta <- dados$PTRATIO


#Criando uma paleta de cores - Para consulta https://www.datanovia.com/en/blog/top-r-color-palettes-to-know-for-great-data-visualization/
pal <- colorNumeric("viridis", domain = range(resposta))

#Criando o mapa
mapa <- leaflet(dados) %>%
  addTiles()           %>%
  addCircleMarkers(
    color =  ~pal(resposta),
    #radius = 2,              #Podemos ou fixar um tamanho do raio dos círculos, ou fazê-lo variar de acordo com o valor da variável observada
    radius = ~resposta,
    fillOpacity = 0.7
                  ) %>%
  addLegend(pal = pal, values = ~resposta, opacity = 1, title = FALSE)
mapa
```

Podemos perceber que apesar de nos apresentar todos os dados, a aglomeração e distanciamento de alguns pontos acaba não facilitando nossa visualização.
E se tentarmos usar ao invés de pontos, uma área contínua ?

Como ficaria os dados em um heatmap ?

```{r Heatmap}
#E um heatmap ?
#Utilizando o pacote leaflet.extras

mapa <- leaflet(dados)%>%
  addTiles()%>%
  addHeatmap(radius = 8)

mapa
```
Um heatmap não nos traz muita informação pois apenas indica o local da observação. Ele não nos fornece valores de variáveis.



## Choropleth maps
Uma outra alternativa para visualização então passa a ser um mapa com áreas interativas. Agora vamos ver como fazer um mapa no estilo Choropleth utilizando dados georreferenciados (Shapefiles,GeoJSON, etc).

```{r choropleth}

#Importando um arquivo espacial ShapeFile 
#Referências para encontrar arquivos georreferenciados: https://forest-gis.com/download-de-shapefiles/
#                                                       https://www.cdc.gov/epiinfo/support/downloads/shapefiles.html
#                                                       https://hub.arcgis.com/search

require(spData)

boston.tr <- readOGR(system.file("shapes/boston_tracts.shp",
                           package="spData")[1])

#Visualizando um shapefile
mapa <- leaflet(boston.tr) %>%
  addTiles() %>%
  addPolygons() 
                             
mapa


#Qual variavel queremos analisar ?
resposta <- dados$MEDV

#Adicionando cores e labels
pal <- colorNumeric("viridis", domain = range(resposta))
labels <- paste0(unique(dados$TOWN), ": ", resposta)

#Gerando mapa
mapa <- leaflet(boston.tr) %>%
  addTiles() %>%
  addPolygons(
    opacity = .2, weight = 1,color = "white",
    fillColor = ~pal(resposta),
    fillOpacity = 1,
    highlight = highlightOptions(
    weight = 2,
    color = "black"),
    label = labels
  )  
                        
mapa


#Adicionando legenda

mapa %>%
  addLegend(pal = pal, values = ~resposta, opacity = 0.7, title = "Resposta")
```
Agora que já conseguimos gerar vários mapas interativos, podemos utilizar um dos modelos de visualização da literatura (lecionado na disciplina de visualização de dados), para analisarmos melhor os dados em conjunto.
Iremos utilizar um pacote para gerar uma visualização de **Pequenos Múltiplos**.

Pessoalmente, acho que a parte mais bacana da visualização de dados é que ela consegue gerar vários *insights* que ás vezes não podem ser percebidos apenas com dados e regressões e, mais importante ainda, ela pode ajudar a levantar dúvidas e questões que também podem passar despercebidas.
```{r PeqsMultiplos}

#MEDV
resposta <- dados$MEDV
pal <- colorNumeric("viridis", domain = range(resposta))
labels <- paste0(unique(dados$TOWN), ": ", resposta)


mapaMEDV <- leaflet(boston.tr) %>%
  addTiles() %>%
  addPolygons(
    opacity = .2, weight = 1,color = "white",
    fillColor = ~pal(resposta),
    fillOpacity = 1,
    highlight = highlightOptions(
    weight = 2,
    color = "black"),
    label = labels)%>%
  addLegend(pal = pal, values = ~resposta, opacity = 0.7, title = "MEDV")

#LSTAT                         
resposta <- dados$LSTAT
pal <- colorNumeric("viridis", domain = range(resposta))
labels <- paste0(unique(dados$TOWN), ": ", resposta)


mapaLSTAT <- leaflet(boston.tr) %>%
  addTiles() %>%
  addPolygons(
    opacity = .2, weight = 1,color = "white",
    fillColor = ~pal(resposta),
    fillOpacity = 1,
    highlight = highlightOptions(
    weight = 2,
    color = "black"),
    label = labels)%>%
  addLegend(pal = pal, values = ~resposta, opacity = 0.7, title = "LSTAT")



#PTRATIO
              
resposta <- dados$PTRATIO
pal <- colorNumeric("viridis", domain = range(resposta))
labels <- paste0(unique(dados$TOWN), ": ", resposta)


mapaPTRATIO <- leaflet(boston.tr) %>%
  addTiles() %>%
  addPolygons(
    opacity = .2, weight = 1,color = "white",
    fillColor = ~pal(resposta),
    fillOpacity = 1,
    highlight = highlightOptions(
    weight = 2,
    color = "black"),
    label = labels)%>%
  addLegend(pal = pal, values = ~resposta, opacity = 0.7, title = "PTRATIO")

#B
resposta <- dados$B
pal <- colorNumeric("viridis", domain = range(resposta))
labels <- paste0(unique(dados$TOWN), ": ", resposta)


mapaB <- leaflet(boston.tr) %>%
  addTiles() %>%
  addPolygons(
    opacity = .2, weight = 1,color = "white",
    fillColor = ~pal(resposta),
    fillOpacity = 1,
    highlight = highlightOptions(
    weight = 2,
    color = "black"),
    label = labels)%>%
  addLegend(pal = pal, values = ~resposta, opacity = 0.7, title = "B")

#CRIM
resposta <- dados$CRIM
pal <- colorNumeric("viridis", domain = range(resposta))
labels <- paste0(unique(dados$TOWN), ": ", resposta)


mapaCRIM <- leaflet(boston.tr) %>%
  addTiles() %>%
  addPolygons(
    opacity = .2, weight = 1,color = "white",
    fillColor = ~pal(resposta),
    fillOpacity = 1,
    highlight = highlightOptions(
    weight = 2,
    color = "black"),
    label = labels)%>%
  addLegend(pal = pal, values = ~resposta, opacity = 0.7, title = "CRIM")

#NOX
resposta <- dados$NOX
pal <- colorNumeric("viridis", domain = range(resposta))
labels <- paste0(unique(dados$TOWN), ": ", resposta)


mapaNOX <- leaflet(boston.tr) %>%
  addTiles() %>%
  addPolygons(
    opacity = .2, weight = 1,color = "white",
    fillColor = ~pal(resposta),
    fillOpacity = 1,
    highlight = highlightOptions(
    weight = 2,
    color = "black"),
    label = labels)%>%
  addLegend(pal = pal, values = ~resposta, opacity = 0.7, title = "NOX")

leafsync::sync(mapaMEDV,mapaLSTAT,mapaB,mapaPTRATIO,mapaCRIM,mapaNOX,ncol = 3)
```
