---
title: "Lista 6"
author: "Klysman Rezende"
date: "10 de fevereiro 2021"
output:
  html_document: default
  word_document: default
  pdf_document: default
---


```{r setup, include=FALSE}
knitr::opts_chunk$set(echo = TRUE)
#install.packages('tinytex')
#tinytex::install_tinytex()
```

## Uso do pacote qcc para graficos de controle da qualidade

```{r leitura}
require(qcc)
require(openxlsx)
dados <- read.xlsx("2020_Lista6_Exercicio15_6.xlsx")
```

## Gerando um objeto do tipo qcc, gráfico de controle para xbar e resumo do dados.
### grafico de controle para media.

```{r objQcc 1}
espessura <- with(dados, qcc.groups(espessura, sample))
obj      <- qcc(espessura[1:18,], type="xbar")
beyond.limits(obj)
summary(obj)
```

### Beyond limits e Violating
```{r}
beyond.limits(obj)
violating.runs(obj)

```
## Gerando um objeto do tipo qcc, gráfico de controle para R e resumo do dados.

### Grafico de controle do R.

```{r objQcc}
espessura <- with(dados, qcc.groups(espessura, sample))
obj      <- qcc(espessura[1:18,], type="R")
out <- beyond.limits(obj)
summary(obj)
```

## Retirando os pontos discrepantes
```{r discrepantes amostra de tamanho 5}

idx <- setdiff(1:18, out)
obj <- qcc(espessura[idx,], type="xbar")
beyond.limits(obj)
```

## Gerando um grafico de controle para as observacoes individuais

```{r 2}
obj <- qcc(espessura[1:18,], type="xbar.one")
nova.espessura <-  qcc.groups(dados$espessura[1:90],
                            1:90)
obj <- qcc(nova.espessura, type="xbar.one")
beyond.limits(obj)

summary(obj)
```
## Retirando os pontos discrepantes

```{r retirada dos xbar.one}

newdados <- dados$espessura[ - beyond.limits(obj)]
new.espessura <-  qcc.groups(newdados[1:89],
                            1:89)
obj <- qcc(new.espessura, type="xbar.one")
beyond.limits(obj)
```


```{r novo controle teste}


obj <- qcc(new.espessura, type="xbar.one",
           newdata=newdados[70:124])
# Pontos acima e abaixo dos limites de controle
beyond.limits(obj)
# Pontos dentro dos limites de controle que est?o violando as regras de sensibilidade
violating.runs(obj)
```

## Grafico de controle da media para 7 amostras 19 a 25

```{r objQcc_Media}
espessura <- with(dados, qcc.groups(espessura, sample))
obj      <- qcc(espessura[idx,], type="xbar",
                newdata=espessura[19:25,])
```
